【裁判字號】    97,消債清,54
【裁判日期】    981027
【裁判案由】    清算事件
【裁判全文】
臺灣士林地方法院民事裁定            97年度消債清字第54號
聲  請  人
即  債務人  甲○○○○○○
代  理  人  連炎昌律師
上列債務人因聲請清算事件，本院裁定如下：
    主  文
債務人甲○○○○○○自民國九十八年十月二十七日下午五時起
開始清算程序。
命司法事務官進行本件清算程序。
    理  由
一、按債務人對於金融機構因消費借貸、自用住宅借款、信用卡
    或現金卡契約而負債務，在聲請更生或清算前，應提出債權
    人清冊，以書面向最大債權金融機構請求協商債務清償方案
    ，並表明共同協商之意旨，消費者債務清理條例第151 條第
    1 項定有明文。次按債務人不能清償債務或有不能清償之虞
    者，得依本條例所定更生或清算程序，清理其債務，同條例
    第3 條定有明文。又法院開始清算程序之裁定，應載明其年
    、月、日、時，並即時發生效力。法院開始更生或清算程序
    後，得命司法事務官進行更生或清算程序，必要時得選任律
    師、會計師或其他適當之自然人或法人一人為監督人或管理
    人，復為同條例第83條第1 項、第16條所明定。
二、聲請意旨略以：伊有不能清償債務之情事，於消費者債務清
    理條例施行後，曾以書面向最大債權金融機構中國信託商業
    銀行股份有限公司（下稱中國信託）請求共同協商債務清償
    方案。惟協商當時中國信託主張國泰世華商業銀行及台新國
    際商業銀行之債務已轉讓予民間債權人，不得列入協商範圍
    ，伊未能接受足以負擔之還款方案致協商不成立。且伊未經
    法院裁定開始更生程序或許可和解或宣告破產，爰向本院聲
    請清算等語。
三、經查，債務人所主張之上開事實，業據提出前置協商不成立
    通知書（見本院卷第28頁）、財政部臺北市國稅局95及96年
    度綜合所得稅各類所得資料清單（見本院卷第15至16頁）、
    財政部臺北市國稅局財產歸屬資料清單（見本院卷第17頁）
    、勞工保險被保險人投保資料表（見本院卷第29至31頁）、
    財團法人金融聯合徵信中心當事人綜合信用報告─債務清理
    條例前置協商專用債權人清冊（見本院卷第19至21頁）、財
    團法人金融聯合徵信中心當事人綜合信用報告（見本院卷第
    32至33頁）、債務人全家之臺北市低收入戶卡影本（見本院
    卷第104 頁）等為證，堪認為真實。是債務人除每月薪資收
    入與低收入戶補助款外，別無其他資產。惟其負擔無擔保債
    務約新臺幣50萬4,542 元，明顯資產小於負債，有不能清償
    債務之情事。此外，復查無債務人有消費者債務清理條例第
    6 條第3 項、第8 條或第82條第2 項所定駁回清算聲請之事
    由存在，則債務人聲請清算，應屬有據。揆諸首揭規定及說
    明，應予開始清算程序，並命司法事務官進行本件清算程序
    。
四、爰裁定如主文。
中    華    民    國    98    年    10    月    27    日
                  民事第二庭  法      官  方彬彬
上為正本係照原本作成。
本件不得抗告。
中    華    民    國    98    年    10    月    27    日
                              書  記  官  周嫣蘋


司法院資訊處製作；財團法人民間司法改革基金會備份。
